臺灣士林地方法院刑事判決　　　　　　 96年度交訴字第104號
公　訴　人　臺灣士林地方法院檢察署檢察官
被　　　告　甲○○
上列被告因公共危險等案件，經檢察官提起公訴（96年度偵字第
4342號、第5441號），而被告於本院準備程序期日就被訴事實為
有罪之陳述，經合議庭評議後，裁定由受命法官獨任進行簡式審
判程序，本院判決如下：
    主  文
甲○○服用酒類，不能安全駕駛動力交通工具而駕駛，處有期徒
刑貳月，減為有期徒刑壹月；又因過失致人於死，處有期徒刑壹
年貳月，減為有期徒刑柒月；又駕駛動力交通工具肇事，致人死
而逃逸，處有期徒刑壹年陸月，減為有期徒刑玖月。應執行有期
徒刑壹年月。緩刑肆年。
    事  實
一、甲○○曾有酒後駕車觸犯公共危險罪前科（不構成累犯），
    詎仍不知悔改，復於民國96年3 月29日晚間10時許，在臺北
    市北投區○○○路25號住所1 樓麵攤飲用枸杞藥酒及啤酒後
    ，已達不能安全駕駛動力交通工具之程度，竟仍駕駛車號78
    52-EP 號自用小客車，欲載送其女友周雅瑤返回居所。嗣於
    同日晚間11時47分許，與其友人李俊德（另由檢察官為不起
    訴處分）所駕駛之車號3E-5773 號自用小客車一同沿臺北縣
    淡水鎮臺二線南往北方向內側車道行經臺二線0.5 公里處時
    ，原應注意車前狀況及兩車併行間隔，隨時採取必要之安全
    措施，並不得任意變換車道，且按當時狀況天候晴、夜間有
    照明、視距良好無障礙物，並無不能注意之情形，竟借仗酒
    力任意高速行駛，待發覺其速度過快，將追撞行駛在前方之
    前開3E-577 3號自用小客車，方緊急將車輛向右切入中間車
    道，然因右轉力度過大造成車體不穩以順時針方向迴轉打滑
    ，7852-EP 號自用小客車即失去控制並擦撞3E-5773 號自用
    小客車右後側車身，之後7852-EP 號自用小客車即車頭在左
    、車尾在右，整輛車與上揭臺二線道路呈90度垂直姿態向右
    前方滑行，並由後往前追撞當時騎乘車號BLI-187 號重型機
    車、同向沿外側機車道行駛在甲○○前方之林世明，造成林
    世明受有肋骨閉鎖性骨折、鎖骨閉鎖性骨折、頭部外傷併創
    傷性顱內出血、頭皮撕裂傷、血胸等傷害，經員警據報將林
    世明送往淡水馬偕紀念醫院急救，延至96年4 月4 日因傷重
    不治而死亡。甲○○於肇事致林世明受傷後，欲逃避刑事責
    任而將7852-E P號自用小客車駛至臺北縣淡水鎮○○路205
    號旁巷內藏放並離去現場，待發覺其隨身皮包仍放置7852-E
    P 號自用小客車內而返回取走時，遭員警查覺有異進行盤查
    ，始查獲上情，經檢測甲○○呼氣酒精濃度達0.80MG/L。
二、案經乙○○訴由臺北縣政府警察局淡水分局報告臺灣士林地
    方法院檢察署檢察官偵查起訴。
    理  由
一、按簡式審判程序之證據調查，不受第159 條第1 項之限制，
    刑事訴訟法第273 條之2 定有明文，是依上開規定，於行簡
    式審判程序之案件，被告以外之人於審判外之陳述，除有其
    他不得作為證據之法定事由外，應認具有證據能力。查告訴
    人乙○○於警詢時、證人林昆樹、李俊德於警詢時、偵查中
    之證述，雖均係被告以外之人於審判外之陳述，惟因本案採
    行簡式審判程序，復無其他不得做為證據之法定事由，揆諸
    首揭說明，應認均具有證據能力。
二、上開犯罪事實，業據被告甲○○於本院審理時坦承不諱，核
    與被害人林世明之妻乙○○於警詢時（見96年度偵字第4342
    號卷第13頁至第15頁）指訴其夫因車禍傷重死亡之情節相符
    ，並經證人李俊德於警詢時（見同上偵卷第16頁至第20頁）
    、偵查中（見同上偵卷第80頁）證述：伊案發時間駕車由台
    北往淡水方向行駛，途中其自小客車之右後車門遭被告所駕
    駛之自小客車撞擊、目擊證人林昆樹於警詢時（見同上偵卷
    第24頁至第27頁）、偵查中（見同上偵卷第80頁至第81頁）
    證述：被告所駕駛之7852-EP 自用小客車行經上開時、地時
    ，先撞及3E-5773 自用小客車右後車門，失控打滑後再撞及
    BLI-187 號重機車，機車騎士並因而彈出至中間車道，被告
    肇事後並未下車察看即離開現場等語明確。復有道路交通事
    故調查報告表（一）、（二）（附於同上偵卷第31頁至第32
    頁）各1 紙、道路交通事故現場圖4 紙（附於同上偵卷第33
    頁至第36頁）、現場暨車損照片共89幀（附於同上偵卷第37
    頁至第51頁、第86頁至第104 頁；96年度偵字第5441號卷第
    13頁至第23頁）、道路交通事故當事人酒精測定紀錄表1 份
    （附於96年度偵字第4342號卷第52頁）附卷可稽。又被害人
    林世明係因本件車禍受有肋骨閉鎖性骨折、鎖骨閉鎖性骨折
    、頭部外傷併創傷性顱內出血、頭皮撕裂傷、血胸等傷害而
    死亡，亦有卷附馬偕紀念醫院95年3 月30日診斷證明書1紙
    （附於同上偵卷第29頁）足憑，並經臺灣士林地方法院檢察
    署檢察官督同檢驗員相驗屬實，製有勘驗筆錄（見相字卷第
    79頁至第85頁）、相驗屍體證明書（附於相字卷第94頁）、
    驗斷書（附於相字卷第95頁至第104 頁）等存卷可考，應甚
    明確，堪予認定。又按當人飲酒後，若以呼氣酒精濃度測試
    器測得之呼氣濃度達到每公升0.5 毫克時，反應較慢，感覺
    減低，將影響駕駛；達到每公升0.75毫克時，思考與個性行
    為均會改變；達到每公升1.0 毫克時，步態不穩，噁心嘔吐
    ，精神混惑不清晰；達到每公升1.5 毫克時，說話不清楚，
    感覺喪失，視力模糊；達到每公升2.0 毫克時，體溫與血糖
    均降低，肌肉控制差，甚至會導致癲癇發作；達到每公升3.
    5 毫克時，則已經神智不清，反射減低，甚至呼吸抑制等情
    ，業據行政院國軍退除役官兵輔導委員會臺北榮民總醫院以
    88年8 月5 日（88）北總內字第26868 號函示明確。查被告
    甲○○經員警檢測其呼氣酒精濃度結果，竟高達每公升0.80
    毫克，依照前開說明，應認已達不能安全駕駛動力交通工具
    之程度。次按飲酒後其吐氣所含酒精成分超過每公升0.25毫
    克以上者，不得駕車；汽車（含機車）行駛時，駕駛人應注
    意車前狀況，並隨時採取必要之安全措施，道路交通安全規
    則第94條第3 項、第114 條第2 款分別定有明文。被告既為
    汽車駕駛人，自應遵守上開規定，而肇事當時狀況天候晴、
    夜間有照明、視距良好無障礙物等一切客觀情況下，並無不
    能注意之情形，竟於酒後酒精濃度超過標準，仍駕駛上開自
    用小客車，因疏未注意車前狀況而肇禍，自應負過失責任，
    且被告之過失行為與被害人林世明之死亡間，顯有相當因果
    關係，被告之過失致死犯行堪予認定。再者，被告於案發當
    時車輛打滑之際有察覺撞及被害人乙情，亦據被告於本院審
    理時供述明確（見本院96年11月9 日審判筆錄第3 頁），則
    被告於肇事後即駕車離去，棄已受傷倒地之被害人林世明於
    不顧，其主觀上有肇事逃逸之故意甚明，故其駕駛動力交通
    工具肇事致人受傷而逃逸之犯行亦堪認定。綜上所述，足徵
    被告之自白與事實相符，可以採信。本案事證至為明確，被
    告犯行，堪予認定，自應依法論科。
三、核被告所為，係犯刑法第185 條之3 之酒後駕駛動力交通工
    具罪、同法第276 條第1 項之過失致人於死罪、同法第185
    條之4 之肇事逃逸罪。其所犯上揭酒後駕駛動力交通工具罪
    、過失致死罪、肇事逃逸罪間，犯意各別，罪名有異，應分
    論併罰。又被告為汽車駕駛人，酒醉駕車因而致人死亡，應
    依道路交通管理處罰條例第86條第1 項之規定，就其所犯過
    失致死罪加重其刑。爰審酌被告素行不佳，明知酒精成分對
    人之意識能力具有不良影響，酒後駕車對一般往來之公眾及
    駕駛人自身皆具有高度危險性，尤枉顧公眾安全，而於服用
    酒類後已處於不能安全駕駛動力交通工具之狀態下仍駕駛車
    輛，發生嚴重交通事故致人死亡，竟又未下車查看給予傷者
    必要之救助或迅速報警處理，反逃逸離去，惡性非輕，惟犯
    後坦承犯行，尚有悔意，並其犯罪之動機、目的、手段等一
    切情狀，爰各量處如主文所示之刑；又中華民國96年罪犯減
    刑條例業於96年7 月4 日公布，並於96年7 月16日施行，而
    被告所犯上開3 罪均在96年4 月24日以前，依該條例第2 條
    第1 項第3 款之規定，應各減其宣告刑二分之一，爰為減刑
    如主文所示，並定其應執行之刑，以示懲儆。末查，被告前
    於89年間，雖曾因賭博案件，受有期徒刑以上刑之宣告，惟
    執行完畢後5 年以內，未曾受有期徒刑以上刑之宣告，有臺
    灣高等法院被告前案紀錄表1 份在卷可考，被告犯後已坦承
    犯錯，知所悔悟，且告訴人當庭表示願意原諒被告，同意給
    被告緩刑之機會等一切情狀，本院因認被告於事後已具悔意
    ，應知警惕而無再犯之虞，所宣告之刑自以暫不執行其刑為
    當，爰併予宣告緩刑4年，以啟自新。
據上論斷，應依刑事訴訟法第273 條之1 第1 項、第299 條第1
項前段，道路交通管理處罰條例第86條第1 項，刑法第276 條第
1 項、第185 條之3 、第185 條之4 、第51條第5 款、第74條第
1 項第2 款，中華民國96年罪犯減刑條例第2 條第1 項第3 款、
第7 條、第10條第1 項，判決如主文。
本案經檢察官余秉甄到庭執行職務。
中　　華　　民　　國　　96　　年　　11　　月　　23　　日
                  刑事第六庭法  官  許永煌
以上正本證明與原本無異。
如不服本判決，應於收受送達後10日內向本院提出上訴書狀，其
未敘述上訴之理由者並得於提起上訴後20日內向本院補提理由書
（均須按他造當事人之人數附繕本）。
                            書記官  陳淑琪
中　　華　　民　　國　　96　　年　　11　　月　　23　　日
附錄論罪科刑法條：
中華民國刑法第185條之3
服用毒品、麻醉藥品、酒類或其他相類之物，不能安全駕駛動力
交通工具而駕駛者，處1 年以下有期徒刑、拘役或3 萬元以下罰
金。
中華民國刑法第185條之4
駕駛動力交通工具肇事，致人死傷而逃逸者，處6 月以上5 年以
下有期徒刑。
中華民國刑法第276條第1項
因過失致人於死者，處2 年以下有期徒刑、拘役或2 千元以下罰
金。
